臺灣臺北地方法院民事裁定　　　　　　100年度消債清字第8號
聲　請　人
即　債務人　劉宗烈
代　理　人　陳祥彬律師
上列當事人聲請消費者債務清理事件，本院裁定如下：
    主  文
債務人劉宗烈自中華民國一百年十一月十日中午十二時起開始清
算程序。
命司法事務官進行本件清算程序。
    理  由
一按債務人不能清償債務或有不能清償之虞，於法院裁定開始更
  生程序或許可和解或宣告破產前，得向法院聲請清算，消費者
  債務清理條例第3 條、第80條定有明文。又法院開始清算程序
  之裁定，應載明其年、月、日、時，並即時發生效力，復為同
  條例第83條第1 項所明定。
二聲請意旨略以：伊目前積欠多家銀行信用卡及現金卡債務，前
  於民國99年間與最大債權銀行花旗（臺灣）銀行股份有限公司
  進行消債條例前置協商未能成立。伊因罹患腎臟癌，於97年3
  月31日進行腎臟切除手術，迄今仍須追蹤治療，且因身體狀況
  不佳，無法從事勞動工作，生活所需均賴親友接濟支應，顯有
  不能清償債務情事，爰依法聲請清算等語。
三經查：聲請人目前積欠多家銀行信用卡及現金卡債務，債務總
  額逾新臺幣90萬元；且其於99年間向最大債權銀行申請消債條
  例前置協商，因無力清償債務而未成立，有財團法人金融聯合
  徵信中心信用報告書、前置協商不成立通知書在卷可稽。而聲
  請人陳明現無工作收入，名下僅有少數股票，亦有其有財產歸
  屬資料清單、財政部臺北市國稅局97年度、98年度綜合所得稅
  各類所得資料清單在卷足憑。至聲請人之財產歸屬資料清單中
  ，雖記載有臺灣工礦股份有限公司之股票219,844 股，然其主
  張該等股票係他人借其名義登記，其並非實質所有人，且已於
  98年11月10日將其中之219,000 股過戶至真正所有人名下等語
  ，業據提出財政部臺北市國稅局年度證券交易稅一般代徵稅額
  繳款書為證，應堪信實，是前開股票不得計入聲請人之財產，
  併予指明。經參酌行政院主計處公告之99年度平均每人月消費
  支出，新北市平均每人每月消費支出為18,421元，故聲請人之
  收入尚不足支應其每月之基本消費支出。而聲請人為左腎細胞
  癌患者，於97年3 月31日接受腹腔鏡根除左腎切除手術，術後
  一直在行政院國軍退除役官兵輔導委員會臺北榮民總醫院接受
  定期追蹤；97年10月追蹤時，發現有肺部轉移，於98年6 月肺
  部轉移惡化之情形，目前已加入該院臨床試驗接受標靶治療；
  且因聲請人在術後不久即發生肺部轉移情況，其勞動能力確實
  因此減損等情，亦有前開醫院之覆函在卷可按，是聲請人主張
  其已無法正常工作一節，應可信實。揆諸前揭說明，聲請人對
  於上開未償債務應已無清償之能力或已不能為清償，當甚明確
  。從而，聲請人聲請清算，應屬有據；並依上開規定命司法事
  務官進行本件清算程式，爰裁定如主文。
中    華    民    國   100    年    11    月    10    日
                  民事第七庭    法  官  陳婷玉
以上正本係照原本作成。
本件裁定不得抗告。
本件裁定已於100年11月10日中午12時公告。
中    華    民    國   100    年    11    月    10    日
                                書記官  吳鸝稻